【裁判字號】    98,交抗,113
【裁判日期】    980928
【裁判案由】    違反道路交通管理處罰條例聲明異議
【裁判全文】
臺灣高等法院花蓮分院交通事件裁定     98年度交抗字第113號
抗  告  人
即受處分人  甲○○
上列抗告人因違反道路交通管理處罰條例案件，不服臺灣花蓮地
方法院中華民國98年8月26日所為裁定（98年度交聲字第165號）
，提起抗告，本院裁定如下：
    主  文
抗告駁回。
    理  由
一、抗告意旨略以：抗告人駕駛機車行經平交道時，在遮斷器下
    聽到警鈴聲，於是在遮斷器尚未放下時即行通過，並無闖越
    平交道。而根據抗告人的觀察，行經該處的駕駛人，率皆與
    抗告人類似，在遮斷器下方聽到警鈴聲後，加速通過，如果
    這樣就是違規，那麼每天應該有很多駕駛人違規。又或者只
    是因為在製造業績，倒楣者被處罰？另外，請提供影片作為
    證據，究明警察是否有誤判，以讓抗告人心服。
二、按汽車駕駛人，駕車在鐵路平交道有不遵守看守人員之指示
    ，或遮斷器開始放下，或警鈴已響、閃光號誌已顯示，仍強
    行闖越者，處新臺幣（下同）6,000元以上12,000元以下罰鍰
    ，並記違規點數3點，及應接受道路交通安全講習；又汽車駕
    駛人駕駛汽車未隨身攜帶駕駛執照者，處300元以上600元以
    下罰鍰，道路交通管理處罰條例第54條第1款、第24條第1項
    第4款、第63條第1項第3款、第25條第3款分別定有明文。而
    警員之舉發交通違規，是道路交通管理處罰條例所規定之職
    權行使，其行使有立法機關之授權。因交通違規行為，本多
    係在瞬間發生，通常多委由當場執行取締違規公務員之認識
    與判斷，並必須為立即之取締作為，此為達成維持交通秩序
    目的所必要，且依道路交通管理處罰條例之規定，此種立即
    性之舉發違規，多依警員之認知、判斷已足，並無必須另有
    其他積極佐證：如其他目擊證人或必須拍攝照片、攝錄影像
    等，始構成處分要件之規定。此係因執行職務之公務員，通
    常多具有一定之考選資格與專業訓練，其執法之對象又係不
    特定之大眾，故其立場經立法機關推定，應具有客觀、中正
    與公平之特質，而無故意偏頗之虞，是此種逕由公務員所為
    之事實認定，除非有其他積極證據，足資認定公務員於執行
    職務時，有故意或過失侵害人民權利之情形，或處分本身有
    重大明顯之瑕疵而應予撤銷者外，否則本於行政目的達成之
    必要與公權力之尊重、公信力之維持，司法機關通常亦多予
    尊重，以秉持行政、司法相互合作、制衡之原理，共同維護
    國家機能之正常運行。又行為人之交通違規行為，以正確性
    較高之科學儀器所採非供述證據為證，俾免單憑存在認知、
    記憶、表達均有錯誤可能之證人所為供述證據為據，固可杜
    爭議，進一步保障人民權益。惟交通違規行為，態樣甚夥，
    復多為瞬間即逝行為，實在無法於有交通違規同時，全部得
    以即時利用科學儀器，取得證據資料。即使屬於方便以科學
    儀器採證之交通違規行為，普遍採用，不但所費不貲，也有
    實際困難。且現有交通法規，並未就舉發交通違規行為，僅
    限於有科學儀器所採證據為證，而摒除單憑執法人員舉發之
    相關規定，此觀之道路交通管理處罰條例第7條、第7條之1、
    第7條之2規定即明。於現行法律架構之下，法院僅能不限於
    科學儀器所採證據，就現有之所有證據資料，包括供述及非
    供述證據，依據證據法則，以憑認定行為人有無交通違規行
    為。
三、如上說明，本件抗告人違規強行闖越鐵路平交道，事出突然
    ，目擊員警為顧及交通安全，不及以攝影、拍照方法取證，
    而立即攔檢開單，屬事理之常，自不能以舉發員警未提出照
    片、錄影資料等為佐證，即謂其舉發不實。而證人即舉發員
    警乙○○於原審法院調查時到庭證稱：當時警鈴跟號誌都有
    顯示，過八秒鐘後遮斷器會啟動放下，異議人通過時遮斷器
    已經放下，異議人仍然左右看沒有火車通過之後就經由遮斷
    器尾端通過平交道，本院審酌舉發員警與抗告人並無怨隙，
    本無故意誣陷可能，再與本件舉發情形綜合判斷，認舉發與
    違規事實應無不符，抗告人稱其通過遮斷器下方時警鈴才響
    起，自與事實不符。原審以原處分機關所為裁決與道路交通
    管理處罰條例第54條第1款、第24條第1項第4款、第63條第1
    項第3款、第25條第3款之規定相符，並無違法或不當之處，
    認為抗告人提起異議，並無理由，予以駁回，自無不合。抗
    告人指摘原裁定不當，為無理由，應予駁回。
據上論結，應依道路交通案件處理辦法第26條，刑事訴訟法第41
2條，裁定如主文。
中    華    民    國    98    年    9     月    28    日
                  交通法庭審判長法  官    謝 志 揚
                                法  官    張 健 河
                                法  官    林 慶 煙
以上正本證明與原本無異。
本件不得再抗告。
中    華    民    國    98    年    9     月    28    日
                                書記官    林 明 智


司法院資訊處製作；財團法人民間司法改革基金會備份。
